臺灣桃園地方法院刑事判決　　　　　　　　　　　　九十三年度訴字第一一二二號
　　公　訴　人　臺灣桃園地方法院檢察署檢察官
　　被　　　告　甲○○　男　二.
右列被告因違反毒品危害防制條例案件，經檢察官提起公訴（九十三年度毒偵字第一
九九三號），被告於本院準備程序中，就被訴事實為有罪之陳述，經本院告知簡式審
判程序意旨，並聽取公訴人及被告意見後，本院合議庭裁定依簡式審判程序審理，判
決如左：
    主  文
甲○○施用第一級毒品，處有期徒刑柒月。扣案如附表編號一所示之第一級毒品海洛
因、編號二所示之摻有海洛因之香煙、編號三所示之殘留海洛因之包裝袋均沒收銷燬
之，如附表編號四、五所示之物均沒收；又連續施用第二級毒品，處有期徒刑肆月。
扣案如附表編號六所示之第二級毒品安非他命沒收銷燬之，如附表編號五、七、八所
示之物均沒收。應執行有期徒刑玖月，扣案如附表編號一所示之海洛因、編號二所示
之摻有海洛因之香煙、編號三所示之殘留海洛因之包裝袋、編號六所示之安非他命均
沒收銷燬之，如附表編號四、五、七、八所示之物均沒收。
    事  實
一、甲○○因施用第一級毒品海洛因及第二級毒品安非他命案件，經本院於民國九十
    二年三月十四日，以九十二年度毒聲字第八一一號裁定送觀察、勒戒，於九十二
    年三月十四日入臺灣桃園看守所附設勒戒處所觀察、勒戒，嗣因認無繼續施用之
    傾向，而於九十二年四月十日執行完畢出監，並經臺灣桃園地方法院檢察署檢察
    官於九十二年四月二十一日，以九十一年度毒偵字第二九四三號、九十二年度毒
    偵字第七八九號為不起訴處分確定。詎仍未戒除毒癮，復於前述觀察勒戒執行完
    畢後五年內，於九十三年五月一日十八時許，在桃園縣桃園市○○路七三巷七之
    六號七樓住處，以將海洛因摻入香煙吸食之方式，施用海洛因一次；又另行基於
    施用安非他命之概括犯意，自九十三年五月一日起至同年月三日，於每日八時許
    ，在其上址住處，以將安非他命置於玻璃球製吸食器內，點火燃燒底部，吸食產
    生煙霧之施用方式，連續施用安非他命三次。嗣經警於九十三年五月三日二十三
    時三十分許，在其上址住處查獲，扣得如附表編號一、六所示之海洛因及安非他
    命（上開扣案毒品均包含裝置之包裝袋），編號二所示之摻有海洛因之香煙、編
    號三所示之殘留海洛因之包裝袋，及甲○○所有分別供吸食海洛因及安非他命之
    用如附表編號四、五、七、八所示之物。
三、案經桃園縣警察局中壢分局報告臺灣桃園地方法院檢察署檢察官偵查起訴。
    理  由
一、訊據被告甲○○於本院審理中已坦承有於右揭時間、地點，以上開方式施用第一
    級毒品海洛因一次，及連續施用第二級毒品安非他命三次之情事不諱，而被告於
    九十三年五月四日一時十分許為警查獲後所採集之尿液經送桃園縣衛生局以ＥＭ
    ＩＴ免疫分析法初驗，再以ＴＯＸＩ-ＬＡＢ薄層層析法複驗，被告之尿液呈現
    嗎啡陽性反應（海洛因屬嗎啡類毒品）及安非他命陽性反應，而ＥＭＩＴ免疫分
    析法與ＴＯＸＩ-ＬＡＢ薄層層析法為不同之分析原理，尿液檢體同時引起二種
    檢測分析方法均呈偽陽性之機率極低，有桃園縣政府中壢分局被採尿人姓名編號
    對照表、桃園縣衛生局不法藥物尿液檢定書各一紙在卷可稽（見臺灣桃園地方法
    院檢察署九十三年度毒偵字第一九九三號偵查卷宗第六十四頁、第六十五頁），
    復有如附表所示之毒品、供吸食毒品之物件等扣案可資佐證，其中海洛因部分且
    經送驗其重量、成分均如附表編號一備註欄所示，有法務部調查局鑑定通知書一
    紙附卷可憑（臺灣桃園地方法院九十三年度毒偵字第一九九三號偵查卷宗第六十
    三頁）。又參以服用海洛因後，二十四小時內約有服用量百分之八十排泄於尿液
    中，其於尿液中可檢出之最長時限，受施用劑量、施用方式、個人體質及其代謝
    情況等因素影響，一般可檢出之最長時限，為服用後二至四天，有行政院衛生署
    管制藥品管理局九十一年十月二十一日管檢字第一一ＯＯ二號函敘甚明；而安非
    他命經口服投與後約百分之七十於二十四小時內自尿中排出，約百分之九十於九
    十六小時內自尿中排出，由於安非他命成分之檢出與其投與方式、投與量、個人
    體質、採尿時間與檢測儀器之精密度等諸多因素有關，最長可能不會超過四日（
    九十六小時）等情，亦經行政院衛生署藥物食品檢驗局八十一年二月八日（八一
    ）藥檢壹字第一一五六號函敘明斯旨明確。依上開說明，被告前開自白施用海洛
    因之時間係在採尿前三日內，連續施用安非他命三次之時間係在採尿前一至三日
    內，其自白與事實相符，足認被告確有前開施用第一級毒品海洛因及施用第二級
    毒品安非他命之犯行。又被告前因施用第一級毒品海洛因及第二級毒品安非他命
    案件，經觀察、勒戒後，認無繼續施用之傾向，而於九十二年四月十日執行完畢
    出監，並經臺灣桃園地方法院檢察署檢察官於九十二年四月二十一日，以九十一
    年度毒偵字第二九四三號、九十二年度毒偵字第七八九號為不起訴處分確定，有
    臺灣桃園地方法院檢察署刑案資料查註紀錄表、臺灣高等法院全國前案紀錄表附
    卷可考，被告於觀察、勒戒執行完畢後，五年內再犯本件施用第一級、第二級毒
    品犯行明確，應依法論科。
二、核被告之行為，應成立毒品危害防制條例第十條第一項之施用第一級毒品罪及同
    條第二項之施用第二級毒品罪。至於其施用毒品前後持有毒品之低度行為，為施
    用之高度行為所吸收，不另論罪。又被告先後三次施用第二級毒品安非他命之犯
    行，時間緊接，犯罪構成要件相同，顯係基於概括犯意為之，為連續犯，應依刑
    法第五十六條之規定以一罪論，並加重其刑。被告所犯施用第一級毒品、施用第
    二級毒品二罪，犯意各別，行為不同，應分論併罰。又公訴意旨雖僅敘及被告於
    九十三年五月四日一時十分為警採尿送驗前回溯九十六小時內某時施用第二級毒
    品犯行，惟被告其餘如事實欄所述之施用第二級毒品安非他命犯行，與公訴人起
    訴部分，有連續犯之裁判上一罪關係，亦為起訴效力所及，本院自應併予審理，
    附此敘明。爰審酌被告已曾因相同犯行經觀察、勒戒之處遇後猶未能使其知所省
    惕，根絕施用毒品惡習，惟姑念被告坦承犯行犯後態度尚佳，及其犯罪之動機、
    目的、手段、危害與其素行、智識程度等一切情狀，分別量處如主文所示之刑，
    及依法定其應執行刑。扣案如附表編號一、六所示之海洛因及安非他命，係屬查
    獲之毒品，應依毒品危害防制條例第十八條第一項前段規定，均諭知沒收銷燬之
    ；扣案如附表編號二之摻入海洛因之香煙、編號三之殘留海洛因之包裝袋，因海
    洛因已與該香煙、包裝袋附合難予析離，故該香煙、包裝袋均亦應依毒品危害防
    制條例第十八條第一項前段規定，宣告沒收銷燬之；扣案如附表編號四、五、七
    、八之物，被告坦承為其所有，且被告供陳如附表編號四所示之白糖係施用海洛
    因時稀釋所用，而編號五所示之電子秤係秤量所施用海洛因或安非他命重量所用
    ，編號七所示之玻璃球、編號八所示之安非他命吸食器均係被告施用安非他命之
    工具，故扣案如附表編號四、五、七、八之物，均係被告所有供施用毒品所用之
    物，應依刑法第三十八條第一項第二款規定，宣告沒收；至於扣案如附表編號九
    、十所示之鐵盒、黑色置物包，與被告施用毒品之犯行無關，自不得宣告沒收。
據上論斷，應依刑事訴訟法第二百七十三條之一第一項、第二百九十九條第一項前段
，毒品危害防制條例第十條第一項、第二項、第十八條第一項前段，刑法第十一條、
第五十六條、第五十一條第五款、第三十八條第一項第二款，判決如主文。
本案經檢察官張啟聰到庭執行職務。
中　　　華　　　民　　　國　　九十三　　年　　 十一 　　月　　 十九 　　日
                              臺灣桃園地方法院刑事第五庭
                                      法  官  張明儀
正本證明與原本無異。
如不服本判決，應於送達後十日內，向本院提出上訴狀。
                                      書記官  王嘉麒
中　　　華　　　民　　　國　　九十三　　年　　 十一 　　月　　二十四　　日
附表
┌──┬─────┬───┬───┬───────────────────┐
│殘留│品　　　名│數　量│單　位│　備　             註　　　　　　　   │
├──┼─────┼───┼───┼───────────────────┤
│一　│海洛因    │八    │　包　│合計淨重九點五六公克，空包裝總重一點八│
│    │          │　    │      │零公克，純度百分之六十一點九零，純質淨│
│    │          │　    │      │重五點九二公克                        │
├──┼─────┼───┼───┼───────────────────┤
│二　│摻有海洛因│一    │　支　│                                      │
│    │之香煙　  │　    │      │                                      │
│    │　        │      │      │                                      │
├──┼─────┼───┼───┼───────────────────┤
│三　│殘留海洛因│一　  │　個  │                                      │
│    │之包裝袋　│      │      │                                      │
│    │　        │      │      │                                      │
├──┼─────┼───┼───┼───────────────────┤
│四　│白糖      │四　  │　包　│含袋毛重三十七公克                    │
│    │          │      │      │                                      │
├──┼─────┼───┼───┼───────────────────┤
│五  │電子秤    │一    │  台  │                                      │
│    │          │      │      │                                      │
├──┼─────┼───┼───┼───────────────────┤
│六  │安非他命  │一    │  包  │含袋毛重三十七公克                    │
│    │          │      │      │                                      │
├──┼─────┼───┼───┼───────────────────┤
│七  │玻璃球    │三    │  個  │                                      │
│    │          │      │      │                                      │
├──┼─────┼───┼───┼───────────────────┤
│八  │安非他命吸│一    │  組  │                                      │
│    │食器      │      │      │                                      │
├──┼─────┼───┼───┼───────────────────┤
│九  │鐵盒      │一    │  個  │                                      │
│    │          │      │      │                                      │
├──┼─────┼───┼───┼───────────────────┤
│十  │黑色置物包│一    │  個  │                                      │
│    │          │      │      │                                      │
└──┴─────┴───┴───┴───────────────────┘
